臺灣臺北地方法院交通事件裁定　　　　 93年度交聲字第943號
異議人即
受處分人　　甲○○
上列異議人即受處分人因違反道路交通管理處罰條例案件，對於
臺北市交通事件裁決所中華民國93年9 月16日所為之處分（原處
分案號：北市裁三字第裁22-1A0000000號、北市裁三字第裁22-1
A00000000號、北市裁三字第裁22-1A0000000號、北市裁三字第
裁22-AI0000000號、北市裁三字第裁22-1A0000000號）聲明異議
，本院裁定如下：
    主  文
原處分均撤銷。
甲○○不罰。
    理  由
一、本件異議人即受處分人甲○○所有之車牌號碼2D-7492 號自
    用小客車，分別於民國92年3 月3 日下午3 時10分、92年7
    月3 日下午3 時10分、93年3 月25日下午3 時5 分、93年6
    月4 日上午9 時41分、93年6 月9 日下午2 時55分，在臺北
    市○○路194 號前之立有福和客運公司「板橋─基隆」路線
    站牌地面劃有「公車停靠區」處停車，迭經臺北市政府警察
    局信義分局員警及臺北市停車管理處交通助理員以拍照方式
    採證，並以受處分人所有之前開車號自用小客車有違反道路
    交通管理處罰條例第五十六條第一項第一款規定之行為逕行
    掣單舉發，嗣將舉發通知單送達於受處分人後，受處分人於
    應到案日期前自動繳納罰鍰，並向原處分機關提出申訴，經
    原處分機關請舉發單位調查結果，仍認受處分人有前開違規
    行為，原處分機關乃依前揭道路交通管理處罰條例第五十六
    條第一項第一款規定各裁處受處分人九百元之罰鍰，共計四
    千五百元。
二、按法院受理有關交通事件，準用刑事訴訟法之規定，道路交
    通管理處罰條例第八十九條前段定有明文。參諸最高法院七
    十六年台上字第四九八六號判例所示：「認定犯罪事實所憑
    之證據，雖不以直接證據為限，間接證據亦包括在內，然而
    無論直接證據或間接證據，其為訴訟上之證明，須於通常一
    般之人均不致有所懷疑，而得確信其為真實之程度者，始得
    據為有罪之認定，倘其證明尚未達到此一程度，而有合理之
    懷疑存在而無從使事實審法院得有罪之確信時，即應由法院
    為諭知被告無罪之判決」意旨，法院於審理行為人違反道路
    交通管理處罰條例案件，當踐行完畢調查證據之程序後，為
    事實之認定時，如就原處分機關所認定之行為人違規之事實
    仍有合理之訴訟上懷疑，而無法確信行為人確有該當於道路
    交通管理處罰條例各該處罰條文之構成要件事實者，即應依
    訴訟上之待證事實「倘有懷疑，則從被告之利益作解釋」（
    in dubi opro reo）之證據法則，為有利於受處分人之認定
    ，核先敘明。
三、訊據受處分人甲○○固坦承有於前開時、地，將其所有之前
    開車號自用小客車停放於上址之事實，惟堅詞否認有違反道
    路交通管理處罰條例第五十六條第一項第一款規定之行為，
    並以：雖然交通局公文函復該公車站牌並未停駛，但是實際
    上公車並未行駛該處等語，資為辯解。
四、經查：依舉發照片內容之所示，本件違規停車地點舉發當時
    ，現場確立有福和客運公司「板橋─基隆」路線站牌，地面
    劃有「公車停靠區」，並據證人即開單舉發受處分人之員警
    龔永吉及交通助理員石仲榮於本院調查時，以具結擔保其供
    述之真實並在負擔偽證罪之心理狀態下於93年12月2 日到庭
    證述屬實。惟查，本院依職權函查，該處自92年起即無福和
    客運行經臺北市○○路194 號前，此有本院93年11月23日上
    午10時30分公務電話紀錄及福和客運股份有限公司93年11月
    17日福業字第229 號函在卷可憑。又查前開停車地點並無臺
    北市聯營公車設站，而鄰近前開停車地點之聯營公車站位為
    「五分埔」站，乃位於臺北市○○路182 號，與本件違規停
    車地點為臺北市○○路194 號前尚屬有別，而該「五分埔」
    站位目前有二支站牌，計有「四六」、「二七七」、「二九
    九」及「博愛公車」等四路公共汽車路線行經，亦非本件違
    規停車地點處所立之福和客運公司「板橋─基隆」路線站牌
    不符，並有臺北市政府交通局93年11月15日北市交二字第
    09335373700 號函附卷可稽。足認本件違規停車地點現場雖
    仍立有客運路線站牌，地面劃有公車停靠區，惟公共汽車客
    運業者既已變更原定營運路線，舉發地點臺北市○○路194
    號前，即無客運或臺北市聯營公共汽車行經停靠，是以本件
    受處分人認為本件舉發地點並非公共汽車招呼站而停放上開
    自小客車，自無違規之故意。且查該公車停靠區○道路緣石
    正面及頂面復未劃設紅色實線之禁止臨時停車標線或黃色實
    線之禁止停車標線，受處分人將其自用小客車停放於該公車
    停靠區內，亦無違反道路交通管理處罰條例之規定。
五、綜上所述，原處分機關所認定受處分人有前開違反道路交通
    管理處罰條例之違規事實，尚有未洽，原處分機關不察，遽
    對受處分人為前開裁決，即難認為允當，應認受處分人之異
    議為有理由，自應由本院將原處分均撤銷，改諭知受處分人
    不罰，以資適法。
據上論斷，應依道路交通案件處理辦法第二十條前段，裁定如主
文。
中　　華　　民　　國　　94　　年　　1 　　月　　13　　日
                  交通法庭法　官　胡宗淦
以上正本證明與原本無異。
如不服本裁定應於送達後5日內向本院提出抗告狀。
                 　   　　書記官　張耀鴻
中　　華　　民　　國　　94　　年　　1 　　月　　13　　日
